臺灣桃園地方法院刑事判決　　　　　　　　　　　　　九十年度易字第一一六四號
　　公　訴　人　臺灣桃園地方法院檢察署檢察官
　　被　　　告　庚○○
　　選任辯護人　葉春生律師
右列被告因詐欺案件，經檢察官提起公訴（八十九年度偵字第二０一四號），本院判
決如左：
    主  文
庚○○意圖為自己不法之所有，以詐術使人將本人之物交付，處有期徒刑壹年。
    事  實
一、庚○○曾於民國八十六年間因犯詐欺罪，經台灣台北地方法院判處有期徒刑一年
    ，嗣因上訴經台灣高等法院於八十七年十二月十六日判決上訴駁回確定；復於八
    十七年間因犯詐欺罪，經台灣台中地方法院於八十八年一月二十八日判決一年六
    月，經台灣高等法院台中分院於八十八年七月十六日判決上訴駁回確定，前後二
    罪經台灣台中地方法院於八十九年四月八日以八十九年度聲字第一七九四號定執
    行刑為有期徒刑二年五月，指揮書執行完畢日期為九十年十一月十五日，於八十
    九年十月六日假釋交付保護管束（未構成累犯），猶不知悛悔，係設於台中市○○區○○路二段一八六號四樓之三「捷而馥企業有限公司」之負責人（以下簡稱
    捷而馥公司），該公司係經營多層次傳銷業務，其於八十七年八月間某日，向該
    公司之下線丙○○、壬○○、丁○○、己○○、戊○○、甲○○及辛○○等人，
    誆稱捷而馥公司係「美商捷地爾國際股份有限公司」（以下簡稱捷地爾公司）之
    子公司，捷地爾公司即將在台東知本投資全球最大之迪斯奈樂園休閒旅遊區，其
    與捷地爾公司之董事長劉子鴻素有交情，待捷而馥公司募集股東資金變更為股份
    有限公司後，屆時捷地爾公司所發行之迪斯奈休閒旅遊卡將要專一委由捷而馥公
    司推廣，該休閒卡利潤豐厚，庚○○並推派丙○○為捷而馥公司之總經理，與丙○○等人約定須將丙○○等人繳納之股金，與丙○○設立共同帳戶管理，丙○○
    等人不疑有他，遂依約分期繳納股金，七人共繳交現金新台幣（下同）一百八十
    萬五千元及支票面額共計一百零七萬五千元（尚未兌現）予庚○○收執，惟迄至
    八十七年十二月間，庚○○均未設立與丙○○之共同帳戶，亦未將捷而馥公司聲
    請變更為股份有限公司，丙○○等人始覺有異，經多方查詢，始知庚○○將丙○○等人所繳交之股金，未經丙○○等人之同意，用以購買美白產品、行動電話等
    物，並擅自支付公司上線乙○○薪資，經丙○○等人一再要求庚○○交待股金去
    向，庚○○方自行製作支出明細表二紙（九月份、十月份各一紙），嗣後自覺有
    誤復再製作十月份第二紙之支出明細表一紙，前後二紙支出明細表非僅項目與金
    額不符，且內容含糊籠統，丙○○等人因認庚○○將股金支出之款項要與當初募
    集股金之目的顯有不符，遂向庚○○要求退還剩餘股金，詎庚○○再三推諉，丙○○等人始知受騙。
二、案經被害人丙○○、壬○○、丁○○、己○○、戊○○、甲○○及辛○○訴請台
    灣台北地方法院檢察署呈請台灣高等法院檢察署函轉台灣桃園地方法院檢察署檢
    察官偵查起訴。
    理  由
一、訊據被告庚○○固不否認曾收受丙○○等人如右揭事實所示之股金，惟矢口否認
    有何詐欺犯行，辯稱：伊公司原本在賣健康食品，當初伊僅係向壬○○、丁○○
    、己○○、戊○○、甲○○及辛○○等人言及，伊與捷地爾公司內部之人有認識
    ，若捷而馥公司擴大經營，即可向捷地爾公司爭取推廣迪斯奈休閒卡之商機，丙○○就說他要自己去找股東參與，伊說須先把公司業績做到某一部分時才可以分
    股利。嗣後伊以壬○○等人繳交之股金購買辦公設備及美白產品等物均係經告訴
    人等之同意云云，並庭呈現金支出傳票、統一發票數紙為憑。惟查，前開事實業
    經告訴人丙○○、壬○○、丁○○、己○○、戊○○、甲○○及辛○○等人分別
    於偵查及本院審理時指訴綦詳，且有合作備忘錄二紙、捷而馥企業股份有限公司
    股權確認書七紙及捷而馥企業股份有限公司收據十九紙附卷可參。再者，被告庚○○亦不否認其曾帶同告訴人等至捷地爾公司看過規劃藍圖等語，足證，被告確
    以捷地爾公司開發休閒遊樂區一情，向告訴人等誆稱其可與捷地爾公司合作推廣
    休閒旅遊卡，使告訴人等誤信被告所經營之捷而馥公司與捷地爾公司係關係企業
    ，且確有發行旅遊卡之情事，然證人即捷地爾公司財務長劉子祥到庭證稱：其確
    係認識被告庚○○，該公司亦有在台東知本迪斯奈休閒遊樂區之開發案，惟並無
    發行休閒旅遊卡之計劃，更無與被告庚○○商談過有關推廣旅遊卡之方案等語，
    益證被告向告訴人等遊說之計劃，乃其憑空所捏造。又觀諸被告提供予告訴人等
    之支出明細表，明顯係因告訴人等一再追問股金流用去向而隨意杜撰，蓋被告雖
    有提出數紙現金支出傳票以資証明，然該現金支出傳票大都未載明製作人之姓名
    ，雖有部分支出有統一發票可憑，惟就大筆費用之支出如九月一日之電腦程式設
    計費十八萬元、九月二十日美白系列預付款第一期三十七萬七千三百元，均僅有
    買賣合約書二份，被告究有無此二筆費用之支出已有疑義，被告另自八月起至十
    月止，共給付乙○○薪資十四萬元，証人乙○○雖到庭証稱：伊確實有領取十四
    萬元，然此係影印文宣及打字之費用，並非薪水云云，惟姑不論証人乙○○係以
    何名義領取，告訴人等所支付予被告收執之股金，係提供將捷而馥有限公司變更
    為股份有限公司之用，其等自始均無同意被告為前開用途之支出，被告不僅未將
    其收執之股金依約存入其與告訴人丙○○之共同帳戶內，迄今亦未能提供任何將
    捷而馥公司辦理變更為股份有限公司之聲請資料，被告並對於告訴人等繳交之剩
    餘股金及支票交待不明，足認被告對告訴人等所為前開公司變更之陳述，僅係其
    施用詐術之方式，其主觀上確有不法所有之意圖，被告之前開辯詞，僅係畏罪卸
    責之詞，諉無可採。故本件事證明確，被告犯行洵堪認定，應予依法論科。
二、核被告之所為，係犯刑法第三百三十九條第一項之詐欺罪。被告對告訴人等人同
    時所施行之一詐騙行為，為一行為觸犯數罪名，係想像競合犯，應從一重處斷。
    爰審酌被告犯罪之動機、目的、手段、詐騙之方法、金額、被害人所受之損害及
    犯罪後之態度等一切情狀，量處如主文所示之刑，以資懲儆。
據上論斷，應依刑事訴訟法第二百九十九條第一項前段，刑法第三百三十九條第一項
、第五十五條，罰金罰鍰提高標準條例第一條前段，判決如主文。
本案經檢察官古慧珍到庭執行職務。
中      華      民      國    九十一    年     十一     月    二十六    日
                              臺灣桃園地方法院刑事第二庭
                                  法  官    林  恆  吉
右正本證明與原本無異。
如不服本判決，應於判決送達後十日內向本院提出上訴狀( 應附繕本 )，上訴於臺灣
高等法院。
                                  書記官    邱  仲  騏
中      華      民      國    九十一    年     十  二   月      二      日
附錄論罪科刑法條
中華民國刑法第三百三十九條
 (普通詐欺罪)
意圖為自己或第三人不法之所有，以詐術使人將本人或第三人之物交付者
，處五年以下有期徒刑、拘役或科或併科一千元以下罰金。
以前項方法得財產上不法之利益或使第三人得之者，亦同。
前二項之未遂犯罰之。
